【裁判字號】    95,訴,501
【裁判日期】    950412
【裁判案由】    毒品危害防制條例
【裁判全文】
臺灣彰化地方法院刑事判決               95年度訴字第501號
公  訴  人  臺灣彰化地方法院檢察署檢察官
被      告  甲○○
上列被告因違反毒品危害防制條例案件，經檢察官提起公訴（95
年度毒偵字第152號），本院認有刑事訴訟法第273-1條第1項之
情形，裁定改由受命法官獨任進行簡式審判程序，判決如下：
    主  文
甲○○連續施用第一級毒品，累犯，處有期徒刑拾壹月。
    事  實
一、甲○○曾於民國（下同）89年間，因違反毒品危害防制條例
    案件，經本院以89年度毒聲字第506號裁定送觀察、勒戒後
    ，認有繼續施用毒品之傾向，由本院以89年度毒聲字第1265
    號裁定令入戒治處所強制戒治1年，再由本院以89年度毒聲
    字第3558號裁定停止戒治，嗣於89年8月24日釋放，所餘戒
    治期間付保護管束，至90年2月27日保護管束未經撤銷而視
    為執行完畢。復於93年間，因施用毒品案件，經本院於93年
    6 月21日，以93年度訴字67號判決判處有期徒刑1年確定，
    業於94年5月2日縮短刑期執行完畢；又於94年間，再因施用
    毒品案件，經本院於94年10月27日，以94年度訴字第1598號
    判決判處有期徒刑8月確定，現正執行中。詎其仍不知悔改
    ，於強制戒治執行完畢釋放後5年內，復基於施用第一級毒
    品海洛因之概括犯意，自94年10月27日前案94年度訴字第
    1598 號判決確定後之某日起，至94年11月12日晚間7時許止
    ，在其位於彰化縣線西鄉○○村○○路○段573巷30號住所等
    處，以將第一級毒品海洛因摻水混和後置入注射針筒內，再
    持以注射手臂之方式，連續施用第一級海洛因毒品多次，平
    均約3天施用1次。嗣於94年11月15日上午8時30分許，在上
    開住處為警持搜索票執行搜索時，經其同意至警局採集尿液
    送驗，結果呈嗎啡陽性反應，始查悉上情。
二、案經彰化縣警察局和美分局報請臺灣彰化地方法院檢察署檢
    察官偵查起訴，本院認有刑事訴訟法第273-1條第1項之情形
    ，而改依簡式審判程序審理。
    理  由
一、按除被告所犯為死刑、無期徒刑、最輕本刑為3年以上有期
    徒刑之罪或高等法院管轄第一審案件者外，於刑事訴訟法第
    273條第1項程序進行中，被告先就被訴事實為有罪之陳述時
    ，審判長得告知被告簡式審判程序之旨，並聽取當事人、代
    理人、辯護人及輔佐人之意見後，裁定進行簡式審判程序；
    除簡式審判程序及簡易程序案件外，第一審應行合議審判，
    刑事訴訟法第273-1條第1項、第284-1條之分別定有明文。
    本件被告甲○○所犯係死刑、無期徒刑、最輕本刑為3年以
    上有期徒刑或高等法院管轄第一審案件以外之罪，並於本院
    行準備程序時就被訴事實為有罪之陳述，本院合議庭依前揭
    規定，經評議結果，裁定改由受命法官獨任行簡式審判程序
    ，先予敘明。
二、上揭事實，業據被告甲○○迭於警、偵訊中及本院行準備程
    序與審理時均坦承不諱，且其於94年11月15日為警查獲時所
    採取之尿液，經送鑑驗結果，確呈嗎啡陽性反應，此有彰化
    縣警察局和美分局真實姓名對照表及彰化縣衛生局94年11月
    28日煙檢字第945040號煙毒尿液檢驗成績書各一紙附卷可稽
    。再參以施用第一級毒品海洛因具有成癮性，被告前又已有
    施用毒品之犯行，有其前案紀錄可憑，且歷經觀察勒戒、強
    制戒治及刑之執行後，仍再次施用毒品，被告顯有難以戒斷
    ，且已成癮之情事，故雖被告於94年11月15日為警查獲前3
    日以外之施用毒品犯行未經採尿鑑驗，然依前開說明，亦應
    認被告之自白確與事實相符，洵堪採信。再查，被告89年間
    ，因違反毒品危害防制條例案件，經本院以89年度毒聲字第
    506 號裁定送觀察、勒戒後，認有繼續施用毒品之傾向，由
    本院以89年度毒聲字第1265號裁定令入戒治處所強制戒治1
    年，再由本院以89年度毒聲字第3558號裁定停止戒治，嗣於
    89年8月24日釋放，所餘戒治期間付保護管束，至90年2月27
    日保護管束未經撤銷視為執行完畢等情，有臺灣高等法院被
    告全國前案紀錄表及臺灣彰化地方法院檢察署刑案資料查註
    紀錄表各一份在卷足憑，被告顯係於受強制戒治執行完畢釋
    放後，5年內再犯毒品危害防制條例第10條第1項之罪，依同
    條例第23條第2項規定，應依法論科。綜上所述，本件犯罪
    事證明確，被告前開犯行洵堪認定。
三、核被告甲○○所為，係犯毒品危害防制條例第10條第1項之施
    用第一級毒品罪。被告為施用第一級毒品海洛因而持有第一
    級毒品之低度行為，應為施用之高度行為所吸收，不另論罪
    。又被告先後多次施用第一級毒品海洛因之犯行，時間緊接
    ，觸犯構成要件相同之罪名，顯係基於概括犯意為之，應依
    刑法第56條連續犯規定論以一罪，並加重其刑。查被告前93
    年間，因施用毒品案件，經本院於93年6月21日，以93年度
    訴字67號判決判處有期徒刑1年確定，業於94年5月2日縮短
    刑期執行完畢之情，有臺灣彰化地方法院檢察署刑案資料查
    註紀錄表及臺灣高等法院被告全國前案紀錄表等件附卷可稽
    ，被告於受有期徒刑之執行完畢後，5年內再犯本件有期徒
    刑以上之罪，為累犯，應依法遞加重其刑。公訴人雖僅就被
    告自前案94年度訴字第1598號判決於94年10月27日確定後之
    某日起，至94年11月10日止，有施用第一級毒品海洛因之犯
    行提起公訴，未論及被告其餘多次施用第一級毒品之犯行，
    然檢察官就犯罪事實一部起訴者，其效力及於全部，本件上
    開其餘多次施用第一級毒品犯行與公訴人起訴書所載經論罪
    部分之犯罪事實各具有連續犯之裁判上一罪關係，應為起訴
    效力所及，本院自應併予審究。又被告於上開住所內為警查
    獲之時間，應為94年11月15日上午8時30分，此有彰化縣警
    察局和美分局線西分駐所搜索筆錄在卷可稽，公訴人誤認為
    94年11月12日晚間7時，尚有未洽，併此敘明。爰審酌被告
    前有毒品前科，且歷經觀察、勒戒及強制戒治處遇措施，均
    未能知所收斂而遠離毒害，戒毒意志尚非堅定，惟念及被告
    於犯罪後尚能坦承犯行，暨其犯罪之動機、目的、手段、施
    用毒品之期間、次數等一切情狀，量處如主文所示之刑，以
    示懲儆。
據上論斷，應依刑事訴訟法第273條之1第1項、第299條第1項前
段，毒品危害防制條例第10條第1項，刑法第11條前段、第56條
、第47條，判決如主文。
本案經檢察官林士富到庭執行職務。
中    華    民    國    95    年    4     月    12    日
                   刑事第二庭   法  官  黃齡玉
以上正本證明與原本無異。
如不服本判決，應於判決送達後10日內向本院提出上訴狀 (須附
繕本)。
中    華    民    國    95    年    4     月    12    日
                                書記官  施嘉玫
毒品危害防制條例第10條第1項
施用第一級毒品者，處 6 月以上 5 年以下有期徒刑。


司法院資訊處製作；財團法人民間司法改革基金會備份。
